【裁判字號】    97,抗,1355
【裁判日期】    970930
【裁判案由】    侵權行為損害賠償等
【裁判全文】
臺灣高等法院民事裁定                  97年度抗字第1355號
    抗告人  乙○○
上列抗告人因與相對人甲○○間請求侵權行為損害賠償等事件，
對於中華民國九十七年七月四日臺灣板橋地方法院九十六年度訴
字第二五八二號所為裁定提起抗告，本院裁定如下：
    主  文
抗告駁回。
抗告費用由抗告人負擔。
    理  由
一、按因財產權訴訟向第二審法院上訴者，應依民事訴訟法第七
    十七條之十六第一項規定繳納裁判費，此為必備之程式，故
    上訴人提起第二審上訴，如未繳納裁判費，法院應定期間先
    命補正，逾期仍未補正者，法院應以裁定駁回之，此觀同法
    第四百四十二條第二項規定即明。
二、抗告意旨略以：伊與相對人間請求侵權行為損害賠償事件，
    經原法院判決駁回後，伊聲明不服提起上訴，因未繳納裁判
    費新臺幣（下同）九千七百五十元，經原法院裁定命伊補正
    ，惟伊當時於臺灣臺北看守所（下稱臺北看守所）服刑，乃
    向原法院具狀聲請並同意原法院逕自臺北看守所出納股受刑
    人乙○○編號七九九一保管帳戶內（戶內存有一萬三千六百
    餘元）扣繳上開裁判費，詎原法院未自動扣繳，即裁定駁回
    伊之上訴，與伊另案提起抗告時由法院自動扣繳裁判費一千
    元，為不同之處置，自屬違誤等語。
三、經查，抗告人與相對人間請求侵權行為損害賠償事件，抗告
    人對於第一審敗訴判決聲明不服，提起上訴，未據繳納裁判
    費，經原法院於民國九十七年五月二十日裁定命其於收受送
    達後五日內補正，該裁定於同月二十九日送達抗告人，此有
    送達證書在卷可稽（見原法院卷(二)第二四三、二四七頁），
    復於九十七年六月三日以板院輔民惠九十六年度訴字第二五
    八二號函催促抗告人應儘速依裁定期限繳納裁判費，並於九
    十七年六月九日送達抗告人，亦有該函及送達證書在卷可按
    （見原法院卷(二)第二五一、二五五頁），惟抗告人逾期仍未
    繳納裁判費，復未授權臺北看守所代為繳納，此有原法院民
    事科查詢簡答表（見原法院卷(二)第二八九頁）、公務電話紀
    錄表（見原法院卷(二)第二八八頁）在卷可憑，自難認抗告人
    之上訴為合法，原法院於九十七年七月四日以上訴不合法為
    由，裁定駁回之，於法並無不合。抗告意旨雖稱伊聲請原法
    院逕向臺北看守所扣繳上開裁判費，詎原法院未為之，何以
    另案抗告裁判費一千元法院自動扣繳，本件卻未為相同處理
    等語。然查，抗告人提起上訴，依民事訴訟法第七十七條之
    十六第一項前段規定，法院應向抗告人徵收裁判費，抗告人
    應向法院繳納裁判費，法院無須主動自抗告人之財產中扣繳
    ，雖抗告人當時身在臺北看守所服刑，無法親至法院繳納，
    但依看守所內部程序規定，抗告人仍得向臺北看守所提出申
    請報告單，經長官核准後，由總務科承辦人員自抗告人保管
    帳戶內代為繳納，惟抗告人自原法院於九十七年五月二十日
    裁定命補正起，至九十七年七月四日駁回上訴止，未曾申請
    臺北看守所代為繳納上開裁判費九千七百五十元，有臺北看
    守所九十七年九月十五日北所總決字第０九七００一０五０
    八號函（見本院卷第二六頁）、九十七年九月二十四日北所
    總決字第０九七００一一０六八號函（見本院卷第三一頁）
    在卷足稽，顯係可歸責於抗告人之事由而未遵期繳納裁判費
    。至抗告人對於原法院另案九十七年度全字第十二號假扣押
    裁定提起抗告，繳納抗告裁判費一千元，係抗告人向臺北看
    守所申請代為繳納，此有聲請狀（見本院九十七年度抗字第
    八六二號假扣押卷第二二頁）、臺北看守所收容人申請（報
    告）單（見本院卷第二八頁）附卷足憑，而與本件未申請代
    為繳納情形不同，抗告意旨所稱法院為不同之處理，即非可
    取。從而，抗告意旨指摘原裁定不當，求予廢棄，委無理由
    ，應予駁回。
四、據上論結，本件抗告為無理由，爰裁定如主文。
中    華    民    國    97    年    9     月    30    日
                    民事第十庭
                        審判長法  官  黃豐澤
                              法  官  吳謀焰
                              法  官  林麗玲
正本係照原本作成。
不得再抗告。
中    華    民    國    97    年    10    月    1     日
                              書記官  陶美玲


司法院資訊處製作；財團法人民間司法改革基金會備份。
